el: Επιχειρηματικός & βιομηχανικός εξοπλισμός > Βιομηχανική παραγωγή: Μηχανές συσκευασίας
bg-BG: Бизнес и промишленост > Производство: Опаковъчни машини
hu: Üzlet és ipar > Gyártás: Csomagológépek
cs: Obchod a průmysl > Výroba: Balicí stroje
ko: 비즈니스/산업 > 제조: 포장용 기계
zh-TW: 商業與各產業 > 製造業: 裝袋機
fi: Yritys ja teollisuus > Tuotanto: Pakkauskoneet
pt-BR: Comercial e industrial > Manufatura: Máquinas de embalagem
da: Erhverv og industri > Produktion: Emballeringsmaskiner
nb: Forretninger og industri > Produksjon: Emballasjemaskiner
en: Business & Industrial > Manufacturing: Packaging Machines
ja: ビジネス・産業 > 製造: 包装機
nl: Zakelijk en industrieel > Productie: Verpakkingsmachines
pl: Biznes i przemysł > Produkcja: Maszyny pakujące
lt-LT: Verslas ir pramonė > Gamyba: Pakavimo mašinos
ru: Бизнес и промышленность > Производство: Фасовочно-упаковочное оборудование
tr: İş ve Endüstri > İmalat: Paketleme Makineleri
sl-SI: Posel in industrija > Proizvodnja: Pakirni stroji
de: Wirtschaft & Industrie > Herstellung: Verpackungsmaschinen
sk-SK: Obchod a priemysel > Výroba: Baliace stroje
fr: Entreprise et industrie > Fabrication: Machines d’emballage
hr-HR: Posao i industrija > Proizvodnja: Strojevi za pakiranje
it: Commercio e industria > Produzione: Macchine per l'imballaggio
th: ธุรกิจและอุตสาหกรรม > การผลิต: เครื่องบรรจุภัณฑ์
es: Economía e industria > Fabricación: Máquinas de embalaje
vi: Kinh doanh & Công nghiệp > Sản xuất: Máy đóng gói
sv: Företag och industri > Tillverkning: Förpackningsmaskiner
pt-PT: Business e industrial > Fabrico: Máquinas de embalamento
ro-RO: Afaceri și sectorul industrial > Fabricare: Mașini de ambalat
zh-CN: 商业/工业 > 制造业: 包装机